臺灣高雄地方法院刑事判決　　　　　　　93年度訴字第3457號
公　訴　人　臺灣高雄地方法院檢察署檢察官
被　　　告　乙○○　男　41歲.
　　　　　　　　　　（在臺灣高雄監獄受刑中）
上列被告因違反毒品危害防制條例案件，經檢察官提起公訴（93
年度毒偵字第4310號、4801號），及移送併案（93年度毒偵字第
7400號、94年度毒偵字第369號），本院於準備程序進行中，因
被告就被訴事實為有罪之陳述，經告知簡式審判程序意旨，並聽
取公訴人及被告之意見後，本院合議庭裁定由受命法官獨任依簡
式審判程序審理，判決如下：
    主  文
乙○○連續施用第一級毒品，累犯，處有期徒刑捌月。扣案殘有
海洛因之注射針筒壹支沒收銷燬。
    事  實
一、乙○○曾因違反肅清煙毒條例案件，於民國82年間經本院以
    82年度訴字第1825號判處有期徒刑3年6月，嗣經臺灣高等法
    院高雄分院以82年度上訴字第2501號撤銷改判有期徒刑3 年
    8月確定，又於同年間，因違反槍砲彈藥刀械管制條例案件
    ，經本院以82年度訴字第3128號判處有期徒刑8月確定，上
    揭煙毒案件有期徒3年6月之宣告刑及槍砲案件有期徒刑8 月
    之宣告刑，並據臺灣高等法院高雄分院裁定應執行有期徒刑
    4年2月確定，於84年5月31日縮短刑期假釋出獄，乙○○復
    於假釋期間內違反肅清煙毒條例案件，經本院以85年度訴字
    第336號判處有期徒刑5月確定，又因違反麻醉藥品管理條例
    案件，經本院以86年度易字第8409號判處有期徒刑3月確定
    ；嗣乙○○所犯肅清煙毒條例案件及槍砲彈藥刀械管制條例
    案件經撤銷假釋而執行殘刑，與所犯前揭違反肅清煙毒條例
    案件及麻醉藥品管理條例案件接續執行，於89年1月5日假釋
    出監，並於89年11月23日縮刑期滿執行完畢。復於90年間，
    因施用毒品案件，經本院以90年度毒聲字第5270號裁定送觀
    察、勒戒後，認有繼續施用毒品之傾向，再經本院以90年度
    毒聲字第5758號裁定令入戒治處所施以強制戒治。嗣經本院
    以91年度毒聲字第637號裁定停止強制戒治付保護管束，並
    於91年9月19日保護管束期滿執行完畢，並經臺灣地方法院
    檢察署檢察官以91年度戒毒偵字第888號不起訴處分確定。
    詎仍不知戒絕毒癮，明知海洛因係毒品危害防制條例第2條
    第2項第1款所明定之第一級毒品，不得持有及施用，仍於前
    述強制戒治執行完畢釋放後五年內，復基於施用第一級毒品
    海洛因之概括犯意，自93年4月25日6時許起，至同年11月29
    日20時許止，連續在高雄縣大寮鄉○○村○○路209之3號住
    處，以將海洛因置於注射針筒摻入清水混合後，注射身體或
    將海洛因摻入香菸吸取其煙霧之方式，平均1星期施用1次，
    施用第一級毒品海洛因多次。嗣(1)於同年4月25日5時20分許
    ，因乙○○為列管毒品行方不明人口，為警在高雄縣大寮鄉
    ○○村○○路尋獲；(2)於同年8月5日13時40分許，因形跡可
    疑為警在高雄縣大寮鄉○○村○○路158之1號前查獲，並主
    動交出使用過殘留第一級毒品海洛因之注射針筒1支；(3)於
    同年10月9日13時許，因乙○○為列管毒品行方不明人口，
    為警在高雄縣大寮鄉○○村○○路與光明路口尋獲；(4)於同
    年11月30日15時5分許，為警持臺灣高雄地方法院檢察署檢
    察官簽發拘票在高雄縣大寮鄉○○村○○路209之3號住處拘
    獲，經警採尿送驗而查知上情。
二、案經高雄縣政府警察局林園分局及高雄縣政府警察局報請臺
    灣高雄地方法院檢察署檢察官偵查起訴及併案。
    理  由
一、按本件被告乙○○所犯係死刑、無期徒刑、最輕本刑為3年
    以上有期徒刑以外之罪，其於準備程序就前揭被訴事實為有
    罪之陳述，經受命法官告知簡式審判程序之旨，並聽取其與
    公訴人之意見後，本院認無不得或不宜改依簡式審判程序進
    行之處，爰依刑事訴訟法第273之1第1項、第284條之1，裁
    定本件由受命法官獨任進行簡式審判程序，合先敘明。
二、訊據被告乙○○對於右揭時、地，連續以上述方式施用第一
    級毒品海洛因多次之事實坦承不諱，且查：
  (一)被告於93年4月25日5時20分許、同年8月5日13時40分許、同
    年10月9日13時許、同年11月30日15時5分許，經警查獲時所
    採集之尿液，經送驗結果，確呈嗎啡陽性反應，此有臺灣檢
    驗科技股份有限公司93年5月19日編號KＺ000000000000號濫
    用藥物尿液檢驗報告、高雄醫學大學附設中和紀念醫院93年
    9 月29日編號0000-000號濫用藥物尿液檢驗報告、高雄縣政
    府衛生局93年8月11日93煙檢字第1667號、臺灣檢驗科技股
    份有限公司93年10月29日編號KH2004A0000000號濫用藥物尿
    液檢驗報告、高雄縣政府衛生局93年12月13日93煙檢字第
    2892號煙毒尿液檢驗成績書各1份、列管毒品人口尿液檢體
    採集送驗紀錄表、查獲毒品案件嫌疑人代號與真實姓名對照
    表各2份附卷可稽。又扣案之注射針筒1支，經送往高雄醫學
    大學附設中和紀念醫院檢驗結果，確呈海洛因陽性反應，此
    有該醫院94年1月18日編號0000-000號檢驗報告1份在卷可憑
    。此外，復有扣押筆錄、扣押物品目錄表各1紙、照片1張附
    卷足憑。是被告之自白顯與事實相符，堪採為認定被告有罪
    之證據，被告上揭連續施用第一級毒品海洛因多次之事實，
    應堪認定。
  (二)又被告前因施用毒品案件，經本院以90年度毒聲字第5270
    號裁定送觀察、勒戒後，認有繼續施用毒品之傾向，再經本
    院以90年度毒聲字第5758號裁定令入戒治處所施以強制戒治
    。嗣經本院以91年度毒聲字第637號裁定停止強制戒治付保
    護管束，並於91年9月19日保護管束期滿執行完畢，並經臺
    灣地方法院檢察署檢察官以91年度戒毒偵字第888號不起訴
    處分確定，有臺灣高等法院被告全國前案紀錄表1紙在卷可
    按。是被告於強制戒治執行完畢後，5年內再犯本件施用毒
    品罪之事實，事證明確，應予依法論科。
三、按海洛因係毒品危害防制條例第2條第2項第1款所明定之第
    一級毒品，不得持有及施用，核被告所為施用第一級毒品海
    洛因之行為，係犯毒品危害防制條例第10條第1項之施用第
    一級毒品海洛因罪。其施用第一級毒品前後，持有海洛因之
    低度行為，應為施用之高度行為所吸收，不另論罪。其先後
    多次施用第一級毒品海洛因之犯行，均時間緊接，方法相同
    ，觸犯構成要件相同之罪名，顯係基於概括犯意為之，為連
    續犯，應依刑法第56條之規定論以一罪，並加重其刑。另
    本件起訴書於起訴事實雖僅記載被告於93年4月25日18時50
    分許為警採尿前回溯24小時內某時許起至同年8月5日13時30
    分許止，連續施用第一級毒品海洛因多次之犯行，然檢察官
    就犯罪事實一部起訴者，其效力及於全部，被告其餘數次施
    用海洛因之犯行，與前揭業經起訴有罪部分，時間緊接且犯
    罪構成要件相同，顯係基於概括犯意而為之，有連續犯裁判
    上一罪關係，且公訴檢察官於準備程序中亦已擴張起訴事實
    如事實欄所載，並經檢察官移請併案審理，本院自得併予審
    理，併此敘明。被告前因違反肅清煙毒條例案件，於82年間
    經本院以82年度訴字第1825號判處有期徒刑3年6月，嗣經臺
    灣高等法院高雄分院以82年度上訴字第2501號撤銷改判有期
    徒刑3年8月確定，又於同年間，因違反槍砲彈藥刀械管制條
    例案件，經本院以82年度訴字第3128號判處有期徒刑8月確
    定，上揭煙毒案件有期徒3年6月之宣告刑及槍砲案件有期徒
    刑8月之宣告刑，並據臺灣高等法院高雄分院裁定應執行有
    期徒刑4年2月確定，於84年5月31日縮短刑期假釋出獄，乙
    ○○復於假釋期間內違反肅清煙毒條例案件，經本院以85年
    度訴字第336號判處有期徒刑5月確定，又因違反麻醉藥品管
    理條例案件，經本院以86年度易字第8409號判處有期徒刑3
    月確定；嗣乙○○所犯肅清煙毒條例案件及槍砲彈藥刀械管
    制條例案件經撤銷假釋而執行殘刑，與所犯前揭違反肅清煙
    毒條例案件及麻醉藥品管理條例案件接續執行，於89年1月5
    日假釋出監，並於89年11月23日縮刑期滿執行完畢，此有台
    灣高等法院被告全國前案紀錄表1份在卷可稽，其前受有期
    徒刑之執行完畢後，5年內再犯本件有期徒刑以上之罪，為
    累犯，應依刑法第47條之規定，加重其刑，並依法遞加之。
    爰審酌被告經強制戒治後，仍未能戒絕其毒癮，足證前開保
    安處遇措施已難收矯治其惡性，惟念其於犯罪後坦承犯行及
    所犯為自戕行為等一切情狀，量處如主文所示之刑，以資懲
    儆。扣案之注射針筒1支殘留海洛因，已如前述，其上殘留
    之海洛因已無從析離，應視同毒品，併依毒品危害防制條例
    第18條第1項前段規定宣告沒收並銷燬之。
據上論斷，應依刑事訴訟法第273之1第1項、第284條之1、第299
條第1項前段，毒品危害防制條例第10條第1項、第18條第1項前
段，刑法第11條、第56條、第47條，判決如主文。
本案經檢察官甲○○到庭執行職務。
中　　華　　民　　國　　94　　年　　3 　　月　　29　　日
                    刑事庭      法　官  林芳華
以上正本證明與原本無異。
如不服本判決，應於判決送達後10日內，向本院提出上訴狀。
                                書記官  賴佳慧
中　　華　　民　　國　　94　　年　　3　　月　　30　　日
附錄本案論罪科刑條文
毒品危害防制條例第10條
施用第一級毒品者，處6月以上5年以下有期徒刑。
施用第二級毒品者，處3年以下有期徒刑。
